---
output:
  md_document:
    variant: markdown_github
---

```{r setup, include=FALSE}
knitr::opts_chunk$set(echo = TRUE)
knitr::opts_chunk$set(
  collapse = TRUE,
  comment = "#>",
  fig.path = "figures/",
  dev = "png",
  dpi = 150,
  fig.asp = 0.8,
  fig.width = 10,
  out.width = "60%",
  fig.align = "center"
)
# Libraries and data
source("script_data.R")
library(ggplot2)

gplot = function(dat,ts,title,color = "red",size = 1){
  n = dim(dat)[1]
 seq1 = seq(1,n, length.out = 7)
 g1 = ggplot(aes(x = no,y = ts),data = dat)+geom_point(col = color)+
   geom_line(col = color,size = size)+
   scale_x_continuous(name = "días",breaks = seq1,labels = data$dates[seq1])+
   labs(y = "Número de Personas",title = title)
 return(g1)
}
```



# **Estimación del número de infectados de COVID19 en Honduras**


El coronavirus (covid19) en Honduras representa un serio problema para el sistema de salud y económico del país. Honduras igual que otros países ha implementado medidas no farmaceuticas como cuarentena a nivel nacional, cierre de colegios, escuelas y universidades, prohibición de reuniones y eventos públicos, entre otras. Pese que estas medidas reducen el número de contagios evitando la saturación del sistema de salud, han paralizado la economía del país perjudicando gravemente las clases sociales media y baja. Además, la demanda de equipos médicos en hospitales y equipo de protección básico para el público en general aumenta, generando costos adicionales para el gobierno. Por lo tanto, es necesario establecer un modelo que simule la dinámica de infección del virus, y así realizar una adecuada planificación de recursos...


Los registros de casos y muertes publicados para los últimos siete días se presentan en la siguiente tabla, a la fecha, el total muertes es menor al total de recuperados. El número de nuevos casos registrados se ha triplicado.


```{r}
tail(data,7)
```


En el gráfico superior izquierdo se presenta el total de casos activos a la fecha que presenta un comportamiento exponencial creciente, el gráfico superior derecho presenta el total de muertos a la fecha, pese que su comportamiento es creciente, no se desarrolla de forma exponencial.  En los gráficos inferiores, se presentan el registro diaro de nuevos casos (izquierdo), que en los ultimos días. el número de casos tiene un crecimiento abrupto. Mientras que el número de muertes diarias (gráfico derecho), no ha sido mayor a 8 casos.


```{r,img1}
g1 = gplot(dat = data,ts = data$new.cases,title = "Número de nuevos casos diarios")
g2 = gplot(dat = data,ts = data$daily.deaths,color = "blue",title = "Número de muertes diarias")
g3 = gplot(dat = data,ts = data$active.cases,color = "green",title = "Total de Casos activos",1.3)
g4 = gplot(dat = data,ts = data$total.deaths,color = "orange",title = "Total de Muertos",1.3)

gridExtra::grid.arrange(g3,g4,g1,g2,ncol = 2)
```

